臺灣高等法院刑事判決　　　　　　　 100年度上訴字第2560號
上　訴　人
即　被　告　謝存芳
上列上訴人因偽造文書等案件，不服臺灣桃園地方法院96年度訴
字第1617號，中華民國100 年7 月8 日第一審判決（起訴案號：
臺灣桃園地方法院檢察署96年度偵字第6044號），提起上訴，本
院判決如下：
    主  文
上訴駁回。
    事  實
一、按提起第二審之上訴，其上訴書狀應敘述具體理由，此為第
    二審上訴必備之程式。此觀民國96年7 月4 日修正公布刑事
    訴訟法第361 條第2 項之規定甚明。倘上訴理由之敘述未合
    乎具體之要求者，其上訴即屬同法第362 條前段所定「上訴
    不合法律上之程式」之情形，第二審法院應依同法第367 條
    前段之規定，以判決駁回之。又第二審上訴之目的，既在於
    請求撤銷、變更原判決，則所謂「具體理由」，自應就原判
    決如何足以撤銷、如何應予變更之「事實上」或「法律上」
    之具體根據，本於確實之訴訟資料暨原因事實，逐一敘述、
    記載，必已具體指出原判決事實認定之所憑有如何之錯誤，
    法律之適用有如何之違誤，形式上已足以動搖原判決，具備
    足認其不當或違法而得改判之事由；必要時並應提出有利於
    己之事證，期使第二審法院採納，俾為有利於上訴人之認定
    ，始屬合法。上訴理由之敘述，應先合乎具體之要求，始有
    所敘述可取與否之實體審理與判斷之問題。是上訴人之上訴
    書狀雖敘述上訴理由，但僅泛言原判決認定事實錯誤、違背
    法令、量刑失之過重或輕縱等情詞，而未依上揭意旨指出具
    體事由，或形式上雖已指出具體事由，然該等事由縱使屬實
    ，亦不足以認為原判決有何不當或違法，或其所陳之事由，
    與訴訟資料所載不相適合，或所指摘原判決之「不當」或「
    違法」根本不存在者，均應認其實質上並未符合具體之要件
    ，庶符節制濫行上訴之立法意旨。
二、原判決認定上訴人即被告謝存芳有原判決事實欄所示之以媒
    介外國人非法為他人工作為常業及意圖營利媒介外國人非法
    為他人工作等犯行，因而對上訴人論以修正前就業服務法第
    64條第3 項之「以媒介外國人非法就業為常業罪」及就業服
    務法第64條第2 項之「意圖營利媒介外國人非法就業罪」，
    並就「以媒介外國人非法就業為常業罪」部分量處有期徒刑
    1 年2月，減為有期徒刑7月，就「意圖營利媒介外國人非法
    就業罪」二罪部分均量處有期徒刑3月，各減為有期徒刑1月
    15 日，並就所犯三罪定其應執行之刑為有期徒刑8月，係以
    該等事實，業據上訴人於警詢、檢察官訊問及原審坦承不諱
    （見96年度偵字第6044號偵查卷一第49頁、卷二第58、59頁
    ；96年度偵字第16741號偵查卷第5至7、27、28、46頁； 原
    審卷三第125、152、153頁 、原審卷四第10至13頁），並據
    證人即共同被告黃火旺於警詢、檢察官訊問時及原審、證人
    即共同被告葉來順、蔡惠敏於警詢、檢察官訊問時證述明確
    （見96年度偵字第6044號偵查卷一第35、36、98、121至123
    、134、135、172至174頁；96 年度偵字第16741號偵查卷第
    45、46頁；原審卷三第103至105頁），復有共同被告葉來順
    所有用以偽造上開證件之電腦主機 1台（含鍵盤、滑鼠各 1
    個）、 掃描機1台、螢幕1台、印表機1台、共同被告黃火旺
    變造如原判決附表二編號6、7所用之數字印章2套、 偽變造
    之如原判決附表一、二之證件、記載92、93年間仲介外勞工
    作資料之帳冊 3本、用以非法仲介外勞之名片13張、預備供
    偽造證件使用之護貝膠膜2盒、阮氏清之越南護照1本及外勞
    （SUGINA H、阮氏清、 喬氏惠、阮氏論、SUDARI、KURNIA
    LILIS、SU RAKH ON NOI、HALIMAH、吉拉、NITA PRIHATIN
    、SUPA RMI、SU MYATI）健保IC卡共12張等件扣案可證。經
    核已詳敘憑以認定之理由及證據，依其確認之事實而為法律
    之適用，並無違誤。
三、上訴人不服原判決，具狀提起上訴，其上訴理由略以：上訴
    人為單親低收入戶家庭，持有重大傷病卡及身心障礙手冊，
    家中尚有16歲就讀國中之子，且上訴人已有穩定之工作，爰
    提起上訴，請准予易科罰金以代替服刑云云。然按量刑之輕
    重，屬於為裁判之法院得依職權自由裁量之事項，苟其量刑
    已以行為人之責任為基礎，並斟酌刑法第57 條 所列一切情
    狀，在法定刑度內，酌量科刑，如無偏執一端，致明顯輕重
    失衡情形，不得遽指為不當或違法。查原判決關於科刑部分
    ，業於理由內說明係審酌上訴人為意圖營利，媒介外國人非
    法工作之目的，竟與其他共犯共同以偽、變造外籍人士在台
    證件之方式，為本件犯行，且偽造及非法媒介之犯罪次數甚
    多、期間甚長，其犯行除危害主管機關核發證件之正確性外
    ，並危及我國勞工政策之執行，引起國際指摘，及其犯後坦
    認犯行之犯後態度等一切情狀，據以量刑，顯係以行為人之
    責任為基礎，斟酌刑法第57條所列情狀，而為刑之量定。且
    本件上訴人所犯修正前就業服務法第64條第3 項之「以媒介
    外國人非法就業為常業罪」之法定本刑為5 年以下有期徒刑
    ，得併科新台幣150萬元以下罰金；所犯就業服務法第64 條
    第2項之「意圖營利媒介外國人非法就業罪」之法定本刑為3
    年以下有期徒刑、拘役或科或併科新台幣120 萬元以下罰金
    ，是原審斟酌上情後，就「以媒介外國人非法就業為常業罪
    」部分量處有期徒刑1年2月，減為有期徒刑7 月；就「意圖
    營利媒介外國人非法就業罪」二罪部分各量處有期徒刑3 月
    ，分別減為有期徒刑1月15 日，並就所犯三罪定其應執行之
    刑為有期徒刑8 月，已屬量處低度刑，並無裁量權濫用或失
    之過重之情形。上訴人雖以：其為單親低收入戶家庭，持有
    重大傷病卡及身心障礙手冊，家中尚有16歲就讀國中之子云
    云，提起上訴，惟其上訴理由並未依據卷內既有訴訟資料或
    提出新事證，具體指摘或表明第一審判決於採證、認事、用
    法及量刑有何不當或違法，而構成應予撤銷之具體事由，依
    照上開說明，難謂已敘明足以動搖原判決，而足認原判決不
    當或違法之具體理由。
四、依上開說明，本件上訴不合法律上之程式，應予駁回，並不
    經言詞辯論為之。
據上論斷，應依刑事訴訟法第367條前段、第372條，判決如主文
。
中    華    民    國   100    年    9     月    20    日
                  刑事第七庭審判長法  官  溫耀源
                                  法  官  張傳栗
                                  法  官  朱瑞娟
以上正本證明與原本無異。
如不服本判決，應於收受送達後10日內向本院提出上訴書狀，其
未敘述上訴之理由者並得於提起上訴後10日內向本院補提理由書
（均須按他造當事人之人數附繕本）「切勿逕送上級法院」。
                                  書記官  郭家慧
中    華    民    國   100    年    9     月    20    日